% Hausaufgabe 16
% Anne Kathrin Knetsch <knetscha@students.uni-marburg.de>
% 2014-06-12

Falls die Umlaute in dieser und anderen Dateien nicht korrekt dargestellt werden, sollten Sie File > Reopen with Encoding > UTF-8 sofort machen (und auf jeden Fall ohne davor zu speichern), damit die Enkodierung korrekt erkannt wird! 

```{r, echo=FALSE}
# Notwendige Pakete laden
library(ggplot2)
library(ez)
library(xtable)
library(reshape2)
suppressPackageStartupMessages(library(knitcitations))
```

# Die nächsten Punkte sollten beinahe automatisch sein...
1. Kopieren Sie diese Datei in Ihren Ordner (das können Sie innerhalb RStudio machen oder mit Explorer/Finder/usw.) und öffnen Sie die Kopie. Ab diesem Punkt arbeiten Sie mit der Kopie. Die Kopie bitte `hausaufgabe16.Rmd` nennen und nicht `Kopie...`
2. Sie sehen jetzt im Git-Tab, dass die neue Datei als unbekannt (mit gelbem Fragezeichen) da steht. Geben Sie Git Bescheid, dass Sie die Änderungen in der Datei verfolgen möchten (auf Stage klicken).
3. Machen Sie ein Commit mit den bisherigen Änderungen (schreiben Sie eine sinnvolle Message dazu -- sinnvoll bedeutet nicht unbedingt lang) und danach einen Push.
4. Ersetzen Sie meinen Namen oben mit Ihrem. Klicken auf Stage, um die Änderung zu merken.
5. Ändern Sie das Datum auf heute. (Seien Sie ehrlich! Ich kann das sowieso am Commit sehen.)
6. Sie sehen jetzt, dass es zwei Symbole in der Status-Spalte gibt, eins für den Zustand im *Staging Area* (auch als *Index* bekannt), eins für den Zustand im Vergleich zum Staging Area. Sie haben die Datei modifiziert, eine Änderung in das Staging Area aufgenommen, und danach weitere Änderungen gemacht. Nur Änderungen im Staging Area werden in den Commit aufgenommen.
7. Stellen Sie die letzten Änderungen auch ins Staging Area und machen Sie einen Commit (immer mit sinnvoller Message!).
8. Vergessen Sie nicht am Ende, die Lizenz ggf. zu ändern!

# Diamonds are forever 
Bisher haben Sie von mir mehr oder weniger vollständige Analysen bekommen, bei denen Sie im Prinzip nur einzelne Schritte einfügen müssten. Es wird allerdings langsam Zeit, dass Sie eine eigenständige Analyse ausführen. Sie haben das bei der Analyse vom Priming Experiment mittels ANOVA fast gemacht, aber auch da haben Sie viel von mir vorgefertigt bekommen. Für die Aufgaben heute werden Sie den Datensatz `diamonds` aus `ggplot2` bearbeiten. Schauen Sie sich die Beschreibung des Datensatzes an

```{r, eval=FALSE}
?diamonds
```
<div style="border: 2px solid black; padding: 5px; font-size: 80%;">
```{r, echo=FALSE, results='asis'}
tools:::Rd2HTML(utils:::.getHelpFile(help(diamonds)),stylesheet="")
```
</div>

Die Aufgabe ist: eine Ausgangsfrage und die darauf folgenden Anschlussfragen statistisch zu beantworten. Sie können auch einige kleinere Fragen als Gruppe behandeln. Sie haben frei Wahl von Methoden und Fragen, aber sie müssen natürlich zueinander passen!

Mögliche Ausgangsfragen sind unter anderem:

* Was bestimmt den Preis eines Diamenten?
* Was bestimmt das Gewicht eines Diamenten? Hat Farbe oder Klarheit eine Auswirkung daruf oder bloß Volumen?
* Gibt es einen Zusammenhang zwischen den verschieden Dimensionen ("Längen")? 
* Gibt es einen Zusammenhang zwischen Farbe und Klarheit? Zwischen Farbe und Carat? Zwischen Farbe und Tiefe?
* ...

*Vergessen Sie dabei nicht, dass wir bisher nur Methoden gelernt haben, wo die abhängige Variable zumindest intervallskaliert ist!*

Sie können sich auch [das *ggplot* Buch] zur Inspiration anschauen, v.a. Abbildungen 4.7, 4.8, 4.9, 5.2, 5.3, 5.4, 5.6, 5.14, 7.16, 9.1  und Kapitel 2.2-2.5 könnten inspirierend wirken. Den Code zur Erstellung der Figuren findet man immer im Haupttext.

**Originale Fragestellungen und Auswertungen werden mit Bonuspunkten belohnt!**

Frage: Wovon hängt der Preis eines Diamanten ab?

```{r}
ggplot(data=diamonds)+geom_density(aes(x=price,color=color,fill=color),alpha=0.3)
ggplot(data=diamonds)+geom_violin(aes(x=color,y=price,color=color,fill=color),alpha=0.5)
ggplot(data=diamonds)+geom_jitter(aes(x=color,y=price,color=color,fill=color),alpha=0.5)
ggplot(data=diamonds) + geom_boxplot(aes(x=color,y=price,color=color,fill=color),alpha=0.5)
```

```{r}
ggplot(data=diamonds)+geom_density(aes(x=price,color=cut,fill=cut),alpha=0.3)
ggplot(data=diamonds)+geom_violin(aes(x=cut,y=price,color=cut,fill=cut),alpha=0.5)
ggplot(data=diamonds)+geom_jitter(aes(x=cut,y=price,color=cut,fill=cut),alpha=0.5)
```

```{r}
ggplot(data=diamonds)+geom_jitter(aes(x=clarity,y=price,color=clarity,fill=clarity),alpha=0.5)
```

```{r}
ggplot(data=diamonds)+geom_jitter(aes(x=table,y=price,color=table,fill=table),alpha=0.5)
```

```{r}
ggplot(data=diamonds)+geom_jitter(aes(x=x,y=price,color=x,fill=x),alpha=0.5)
```

```{r}
ggplot(data=diamonds)+geom_jitter(aes(x=y,y=price,color=y,fill=y),alpha=0.5)
```

```{r}
ggplot(data=diamonds)+geom_jitter(aes(x=z,y=price,color=z,fill=z),alpha=0.5)
```

Lineare Regression (price~carat)

```{r}
ggplot(diamonds,aes(x=price,y=carat)) +  geom_point() + geom_smooth(method="lm")
diamonds.lm <- lm(price ~ carat, data=diamonds)
summary(diamonds.lm)
```
Laut dieser Berechnung erklärt carat 84,93% der Varianz beim Preis.

ANOVA (für Auswirkungen Carat auf Preis)

```{r}
summary(aov(price~carat,data=diamonds))
```
Karat hat eine signifikante Auswirkung auf den Preis. 

Lineare Regression (price~color)

```{r}
as.numeric(diamonds$color)
ggplot(diamonds,aes(x=price,y=color)) +  geom_point() + geom_smooth(method="lm")
diamonds.lm2 <- lm(price ~ color, data=diamonds)
summary(diamonds.lm2)
```
-> Lineare Regression erfordert mindestens intervallskalierte Daten. Lineare Regression funktioniert nicht, da es sich bei Farbe um nominalskalierte Daten handelt. Sollte demnach bei Cut und Clarity auch nicht funktionieren, da es sich in diesen Fällen um Ordinalskalen handelt.

ANOVA (Price~color)
```{r}
summary(aov(price~color,data=diamonds))
```
Zusammenhang ist signifikant. Allerdings kann man mit der ANOVA nicht sagen, wieviel der Varianz im Preis durch Color erklärt.

ANOVA (Price~Cut)
```{r}
summary(aov(price~cut,data=diamonds))
```
Cut scheint genauso signifikant für den Preis zu sein wie Color.

ANOVA (Price~clarity)
```{r}
summary(aov(price~clarity,data=diamonds))
``` 
Wiederum wird das gleiche Siginifikanzlevel angezeigt wie bei color und cut.

Lineare Regression (price~table)
-> table ist intervallskaliert, d.h. lm ist wieder möglich!

```{r}
ggplot(diamonds,aes(x=price,y=table)) +  geom_point() + geom_smooth(method="lm")
diamonds.lm3 <- lm(price ~ table, data=diamonds)
summary(diamonds.lm3)
```
Die Breite des Diamanten an seiner Oberseite (table) kann nur 1,6% der Varianz des Preises erklären. Die Gerade ist nahezu waagrecht. D.h. der Mittelwert der Breite der Diamanten ist für jede Preisstufe in etwa gleich und steigt nicht mit dem Preis an, wie man meinen Könnte.

ANOVA (price~table)

```{r}
summary(aov(price~table, data=diamonds))
```
Gleiche Signifikanz wie bei anderen Faktoren!?

Lineare Regression (price~x)

```{r}
ggplot(diamonds,aes(x=price,y=x)) +  geom_point() + geom_smooth(method="lm")
diamonds.lm4 <- lm(price ~ x, data=diamonds)
summary(diamonds.lm4)
```
Verteilung sah im Jitter eher esponentiell verteilt aus. Die Gerade beschreibt die Punkte nicht so gut. Aber 78% der Varianz werden laut dieser Berechnung durch x erklärt.

Logarithmische Transformation

```{r}
y <- diamonds$price
log.price <- log(y)
log.x <- log(x)

diamonds.lm5 <- lm(log.price~log.x,data=diamonds)
summary(diamonds.lm5)
```
R sagt Fehler: Variablenlängen sind unterschiedlich (gefunden für `log.x`). Ich weiß leider nicht woran das liegt, oder wie ich es ändern könnnte.

ANOVA (price~x)

```{r}
summary(aov(price~x, data=diamonds))
```

Lineare Regression (price~y)

```{r}
ggplot(diamonds,aes(x=price,y=y)) +  geom_point() + geom_smooth(method="lm")
diamonds.lm6 <- lm(price ~ y, data=diamonds)
summary(diamonds.lm6)
```
Laut dieser Berechnung erklärt y, 74% der Varianz beim Preis. Hier ist vielleicht ein Vergleich nötig, inwiefern y und carat zusammenhängen.

```{r}
ggplot(diamonds,aes(x=carat,y=y)) +  geom_point() + geom_smooth(method="lm")
diamonds.lm7 <- lm(carat ~ y, data=diamonds)
summary(diamonds.lm7)
```
--> y erklärt 90% der Varianz bei Karat, das heißt es macht Sinn, dass beide einen hohen Wert für den Preis aufweisen.

Lineare Regression (price~z)

```{r}
ggplot(diamonds,aes(x=price,y=z)) +  geom_point() + geom_smooth(method="lm")
diamonds.lm8 <- lm(price ~ z, data=diamonds)
summary(diamonds.lm8)
```
Erklärt in etwa so viel wie y. Auch hier ein Vergleich mit Carat.

```{r}
ggplot(diamonds,aes(x=carat,y=z)) +  geom_point() + geom_smooth(method="lm")
diamonds.lm4 <- lm(carat ~ z, data=diamonds)
summary(diamonds.lm4)
```
Auch hier 90%.


Mehrfaktorielle ANOVA
Da die Faktoren carat, y und z am meisten Varianz zu erklären zu scheinen, bietet sich hier noch eine mehrfaktorielle ANOVA an.

```{r}
summary(aov(price~carat*x*y*z,data=diamonds))
```
Haupteffekte sind alle singifikant. Interaktionen sind alle signifikant, außer carat:y und Carat:z (innerhalb Varianz größer als zwischen Varianz). Wird bestätigt durch vorgenommene lineare Rgression (y und z können jeweils 90% der Varianz in Carat erklären.)


Der Preis eines Diamanten hängt demnach hauptsächlich von der Karatzahl ab. Die Karatzahl wiederum lässt sich wohl hauptsächlich durch Weite und Tiefe erklären., weshalb diese auch einen großen Einfluss auf den Preis haben. Color, Cut, Clarity und table scheinen eine weniger große Rolle zu spielen. Depth habe ich nicht überprüft, da ich nicht verstanden habe, was genau damit gemeint ist.
Außerdem kommt mir komisch vor, dass in den ANOVA die signifikanten Werte meistens 2e-16 sind (oder ist das einfach nur ein "Synonym" für "hochsignifikant"?)


Hier ein paar Grafiken (auch im Buch zu finden):
```{r}
ggplot(diamonds,aes(x=carat,y=price,color=color)) + geom_point()
ggplot(diamonds,aes(x=carat,y=price,color=color)) + geom_point(alpha=0.3)
ggplot(diamonds,aes(x=carat,y=price,color=color)) + geom_point() + facet_wrap(~color)
```

# Noch eine Überlegung
Haben Sie dabei explorativ oder konfirmativ gearbeitet? Was hat das für eine Auswirkung auf die Interpretation der Ergebnisse?

# Lizenz
Diese Datei soll nur Prüfungszwecken dienen.
